臺灣板橋地方法院交通事件裁定　　　　　　　　　　九十三年度交聲字第五三七號
　　原處分機關　交通部公路總局臺北區監理所
　　異　議　人　甲○○○
　　　　　　　　蘇榮財
右列異議人因違反道路交通管理處罰條例案件，對於交通部公路總局臺北區監理所於
民國九十三年三月十七日以北監自裁字裁四○－ＣＧ0000000號所為之裁決處
分（原舉發案號：臺北縣政府警察局北縣警交字第ＣＧ0000000號）聲明異議
，本院裁定如左：
    主  　　文
異議駁回。
    理  　　由
一、本件異議意旨略以：異議人蘇榮財駕駛車牌號碼ＨＩ－九八六一號自用小客車（
    車主：甲○○○），經逕行舉發，嗣由交通部公路總局臺北區監理所以北監自裁
    字四○－ＣＧ0000000號裁決處分，惟查：（一）舉發單位未能明確提出
    「足資認定違規事實之物證」及該科學儀器裝備器材（超速照相機）之中央檢定
    合格執照，足以證明其蒐證適法性及公信力？致使令人存疑「無事實證明」、「
    舉發過當」之嫌？無法釐清違規事實，依法不罰。（二）瑞芳是臺北縣眾所熟知
    之郊區道路，其行車速率可在六○公里，雖逾六公里，亦是速限「寬容值」允許
    之範圍內，絕非超速二十六公里，故屬不明確之違規事實。（三）「紅單」舉發
    人與申訴答覆人均是同一人所為（非為第三人），且未能依照申訴內容所提疑慮
    之事項作明確之答覆，僅以「舉發無誤」而規避敷衍了事，致令人置疑提不出確
    實違規之事證及欠缺公平認定原則？或是執法心態偏差，蔑視民眾權益於不顧？
    （四）民眾依法提出申訴在案，然因人為疏失或蔑視百姓權益不予理會？而拖延
    巳逾四年餘，依道路交通管理處罰條例第九十條規定：案件「逾三年未執行者，
    免予執行」。為此爰依法聲明異議，請求酌情依行政裁量權職權不處罰之便民政
    策，予以撤銷不罰云云。
二、按汽車駕駛人，行車速度，超過規定之最高時速者，處新臺幣一千二百元以上二
    千四百元以下罰鍰，道路交通管理處罰條例第四十條第一項前段定有明文（民國
    〈下同〉九十年一月十七日修正公布，九十年六月一日施行前之道路交通管理處
    罰條例第四十條第一項之規定，除罰鍰金額以銀元為單位外，餘均與修正後相同
    ，且罰鍰換算後亦無差異），又汽車駕駛人有左列各款所列條款之一者，除依原
    條款處罰鍰外，並予記點：一、有第三十三條、第三十八條第一項、第四十條第
    一項、第四十五條、第四十七條第一款至第四款、第四十八條、第四十九條或第
    六十條第一項、第二項第一款至第三款情形之一者，各記違規點數一點；逕行舉
    發違反道路交通管理事件，經汽車所有人依通知單之應到案日期前到案，並告知
    違規駕駛人姓名、
    到案依法處理；逾應到案日期，處罰機關應依本條例第八十五條第三項規定處罰
    該汽車所有人，道路交通管理處罰條例第六十三條第一項第一款、違反道路交通
    管理事件統一裁罰基準及處理細則（原名：違反道路交通管理事件統一裁罰標準
    及處理細則）第二十四條亦分別有明定。再者，九十年六月一日修正施行前之道
    路交通管理處罰條例第九十條第二項固規定：「前項案件自確定之日起逾三年未
    執行者，免予執行。」，惟所謂「確定之日」，係指「裁決或裁定確定日期」而
    言，核與違規時間或舉發日期無涉。
三、經查：
（一）本件異議人所有之車牌號碼ＨＩ－九八六一號自用小客車，於八十九年九月二
      十日十時五十一分許，經駕駛行經臺北縣瑞芳鎮○○○路六公里處，因行車速
      度（時速六十六公里）超過規定之最高時速（時速四十公里），經警以測速照
      相而予以逕行舉發一節，有臺北縣政府警察局北縣警交字第ＣＧ000000
      0號舉發違反道路交通管理事件通知單影本一紙及採證照片影本二幀足資佐證
      。
（二）雖異議人執前詞置辯，然查：
  １、前開經測速照相之臺北縣瑞芳鎮○○○路六公里處之最高時速係四十公里一事
      ，業據臺北縣政府警察局九十年二月七日九十北警交字第三○七三二號函覆屬
      實，異議人空言該處最高時速為六十公里，復謂有時速六公里之「寬容值」，
      且應提出科學儀器裝備器材（超速照相機）之中央檢定合格執照云云，依法尤
      屬無據，又其執申訴答辯人與舉發違反道路交通管理事件通知單之人同一而為
      質疑，亦無解其於應負之罰責；況且，交通警員製單舉發違反道路交通管理處
      罰條例所列之違規事實，本質上為行政處分，係公務員基於職務上權力，依法
      就特定之具體事件所為具有公法上效果之單方行政行為，基於公務員為公法上
      行為具有公信力之原則，該行政處分當可被推定為真正，其據以依法處分之事
      實認定亦為真正無誤，此與民事訴訟法第三百五十五條第一項規定：「文書依
      其程式及意旨得認作公文書者，推定為真正。」之情形相同，本此公信原則，
      ，刑事訴訟法就犯罪證據有關之規定中與屬行政秩序罰之交通違規裁罰本質不
      合之部分，自不在準用之列，本院復查無任何證據足資證明警員有捏造事實違
      法舉發之情事，則警員本其維護交通秩序、安全職責所為之舉發，自應受到合
      法、正確之推定。
  ２、又本件原處分機關之裁決日期為九十三年三月十七日，而異議人於九十三年三
      月二十三日收受該裁決書，並於九十三年四月十二日之法定期間內提出異議，
      是該裁決本尚未確定，揆諸前開說明，此時當不生「自確定之日起逾三年未執
      行者，免予執行」之問題，是異議人所辯實有誤會。
（三）雖異議人蘇榮財具狀自承係前開時、地之車牌號碼ＨＩ－九八六一號自用小客
      車之駕駛人，然汽車所有人即異議人甲○○○並未依通知單之應到案日期前到
      案，並告知違規駕駛人姓名、
      所有人即異議人甲○○○裁罰，揆諸前開規定自無不合，而異議人蘇榮財並非
      原處分機關裁決之對象，自不得就之提出異議，合予敘明。
四、從而，原處分機關據以援引道路交通管理處罰條例第四十條第一項〈前段〉、第
    六十三條第一項第一款，裁處異議人罰鍰新臺幣一千二百元（法定罰鍰之最低額
    ），並予記違規點數一點，並無不當或違法，本件異議為無理由，應予駁回。
據上論斷，應依道路交通案件處理辦法第十九條，裁定如主文。
中      華      民      國      九十三      年    四    月    三  十    日
                                  　臺灣板橋地方法院交通法庭
                                        法  官  陳  鴻  清
右正本證明與原本無異
如不服本裁定應於送達後五日內向本院提出抗告狀
                                        書記官  林  蔚  然
中      華      民      國      九十三      年    四    月    三  十    日
